臺灣板橋地方法院刑事判決　　　　　　　　　　　　九十一年度易字第二七七七號
　　公　訴　人　臺灣板橋地方法院檢察署檢察官
　　被　　　告　乙○○　男　三.
右列被告因傷害案件，經檢察官提起公訴（九十一年度偵字第一二八六八號），本院
判決如左：
    主  文
乙○○傷害人之身體，處拘役貳拾日，如易科罰金，以參佰元折算壹日。
酒瓶壹個沒收。
    事  實
一、乙○○於民國九十一年一月二十七日十九時許，在台北縣中和市○○路三○五巷
    口處，因細故與甲○○發生爭執，乙○○竟基於傷害犯意，持其所有之酒瓶一個
    毆打甲○○頭部，甲○○以右手抵擋，仍受有頭皮撕裂傷、右手多處撕裂傷之傷
    害。
二、案經甲○○訴由台北縣政府警察局中和分局報請臺灣板橋地方法院檢察署檢察官
    偵查起訴。
    理  由
一、認定犯罪事實所憑之證據及理由：
  (一)告訴人甲○○於偵、審中指訴被告確有傷害行為。
  (二)證人劉春秀即全家便利商店店長於偵查中到庭證稱：「（問：九十一年一月二十
    七日晚上七時許，在台北縣中和市○○路三○五巷口，有無看到乙○○毆打並持
    酒瓶砸傷甲○○頭部？）有。當時甲○○進入店內買東西並請我們吃東西，之後
    乙○○進入店內好像是看甲○○不爽就罵甲○○，之後甲○○走出店外問乙○○
    為何罵他，然後他們就打起來，乙○○持剛在我店內買的酒瓶打甲○○的頭」等
    語。
  (三)有怡和醫院診斷證明書一紙附卷，足證告訴人確有受傷之事實。
  (四)因此，本件事證明確，被告犯行應可認定。
二、論罪科刑：
  (一)被告所為，係犯刑法第二百七十七條第一項傷害罪。
  (二)爰審酌被告犯罪之動機、方法、目的、手段、所生危害及犯罪後態度等一切情狀
    ，量處如主文所示之刑，並諭知易科罰金之折算標準。
  (三)被告所有供犯罪用之酒瓶一個，雖未扣案，但無證據認其業已滅失，仍應依法宣
    告沒收。
三、本件係科拘役之案件，被告既經合法傳喚無正當理由不到庭，依刑事訴訟法第三
    百零六條規定，自得不待其陳述逕行判決。
四、適用法條：
    刑事訴訟法第二百九十九條第一項前段、第三百零六條，刑法第二百七十七條第
    一項、第四十一條第一項前段、第三十八條第一項第二款，罰金罰鍰提高標準條
    例第一條前段、第二條。
本案經檢察官游鉦添到庭執行職務
中      華      民      國    九十一    年     十一     月    二十七    日
                                  臺灣板橋地方法院刑事第三庭
                                          法  官  劉以全
右正本證明與原本無異。
如不服本判決，應於判決送達後十日內，向本院提出上訴狀。
                                          書記官  廖舜宜
中      華      民      國    九十一    年     十一     月    二十七    日
附錄本案所犯法條全文
刑法第二百七十七條
傷害人之身體或健康者，處三年以下有期徒刑、拘役或一千元以
下罰金。
犯前項之罪因而致人於死者，處無期徒刑或七年以上有期徒刑；致重傷者
，處三年以上十年以下有期徒刑。
